# 求助陈版主，咨询出口退税收入现金流分配问题

提问人：patty27 时间：2021-07-29 08:05:04
陈版主，想咨询一个问题：
出口退税收入属于现金流里面的“收到税费返还”项吗？但出口并没有交税，是免税的。但如果不放入“收到税费返还”项，应该放入哪个现金流项目呢？

回答人：chenyiwei
出口退税实际上是将前面环节累计缴纳的增值税进项税额予以退回，所以属于“收到的税费返还”。